【裁判字號】    98,易,73
【裁判日期】    980430
【裁判案由】    竊盜
【裁判全文】
臺灣嘉義地方法院刑事判決                98年度易字第73號
公  訴  人  臺灣嘉義地方法院檢察署檢察官
被      告  甲○○
上列被告因竊盜案件，經檢察官提起公訴（98年度偵字第405 號
），本院判決如下：
    主  文
甲○○分別犯如附表所示之罪，分別處如附表所載之刑；應執行
有期徒刑拾月，緩刑貳年，並應於本判決確定之日起壹年陸月內
，向指定之公益團體、地方自治團體或社區提供捌拾小時之義務
勞務，緩刑期間付保護管束；扣案之榔頭、破壞剪、十字起子各
壹支及虎頭鉗貳支均沒收。
    犯罪事實
一、甲○○得知位於嘉義縣太保市舊埤里20鄰7-17號「群昌影像
    科技股份有限公司」（下稱群昌公司）業已歇業，認有機可
    乘，竟意圖為自己不法之所有，分別於如附表所示之時間、
    地點，以如附表所示之行為態樣，竊取群昌公司所管領如附
    表所示之失竊物品。嗣於98年1 月2 日14時許之竊取行為得
    手後，未及將所竊物品搬至其所騎乘車牌號碼MBL-057 號重
    型機車之際，經警據報當場查獲，並扣得甲○○所有供行竊
    所用之榔頭、破壞剪、十字起子各1 支及虎頭鉗2 支，與竊
    得之鋁門框27公斤（已發還群昌公司）。
二、案經嘉義縣警察局水上分局報告臺灣嘉義地方法院檢察署檢
    察官偵查起訴。
    理  由
壹、程序事項
一、按被告以外之人於審判外之陳述，雖不符前4 條（即刑事訴
    訟法第 159條之1至之4）之規定，而經當事人於審判程序同
    意作為證據，法院審酌該言詞陳述或書面陳述作成時之情況
    ，認為適當者，亦得為證據。當事人、代理人或辯護人於法
    院調查證據時，知有第159條第1項不得為證據之情形，而未
    於言詞辯論終結前聲明異議者，視為有前項之同意，此觀刑
    事訴訟法第159條之5規定甚明。本件公訴檢察官及被告於本
    院審理時對於證人即被害人群昌公司代表人周南宏、證人葉
    文結、鄭丁嘉於警詢之證述暨其他相關具傳聞性質之證據資
    料等證據能力，均表示同意作為本案之證據，且迄於言詞辯
    論終結前亦未聲明異議。本院審酌前揭證人之陳述及證據資
    料作成時之情況，核無違法取證或其他瑕疵，認為以之作為
    證據為適當，自得作為證據。
貳、實體事項
一、上開犯罪事實，迭據被告甲○○於警詢、偵查及本院審理時
    坦承不諱，核與證人周南宏、葉文結、鄭丁嘉於警詢時之陳
    證情節相符，且有搜索扣押筆錄、扣押書、扣押物品目錄表
    各1 份（見警卷第9 頁至第13頁）、扣押物品清單2 份（見
    偵卷第14頁、本院卷第5 頁）、估價單影本2 紙（警卷第18
    頁）、現場及扣押物照片15張（見警卷第20頁至第27頁）、
    被害報告單、贓物認領保管單、委託書各1 紙（見偵卷第25
    頁至第27頁）等在卷可稽，復有榔頭、破壞剪、十字起子各
    1 支、虎頭鉗2 支扣案可資佐證，足認被告自白與事實相符
    ，堪可憑採。從而，被告上開犯行事證明確，應予依法論科
    。
二、核被告所為，均係犯刑法第 321條第1項第3款之攜帶兇器竊
    盜罪。被告先後3 次竊取行為，均係分別起意之事實，業據
    被告於本院審理時供承在卷（見本院卷第64頁至第65頁），
    足認被告3 次犯行之犯意各別，且被告3 次犯行之時間相隔
    甚久，各次犯行行為互殊，應予分論併罰。公訴意旨認被告
    所為3 次獨立之竊盜犯行係接續犯，容有誤會。爰審酌被告
    自陳因失業缺錢花用始起意行竊之犯罪動機、攜帶客觀上具
    危險性且足供兇器使用工具行竊之犯罪手段、被告尚無犯罪
    前案紀錄之品行，此有臺灣高等法院被告前案紀錄表1 份（
    見本院卷第6 頁）在卷可參、所竊物品之經濟價值非鉅、被
    告自述國小畢業、曾擔任水泥工，現從事捆工工作之智識程
    度、另自陳其父親已過世，家中有母親、兄姐各一，已婚且
    現住配偶家，配偶即將生產，經濟狀況不佳之家庭狀況、犯
    罪後坦認犯行之態度，被害人群昌公司代表人周南宏表示不
    予追究（見偵卷第20頁）等諸般情狀，就所犯各罪分別量處
    如主文（附表）所示之刑，並依法定其應執行之刑。另查，
    被告未曾受有期徒刑以上刑之宣告之事實，有臺灣高等法院
    被告前案紀錄表在卷可參，且被告事後坦認犯行，深表悔悟
    ，堪認被告此次係因一時失慮，初罹刑典，經此偵查審判程
    序及刑之宣告後，當知所警惕，信無再犯之虞，另衡之被害
    人代表人亦表示不追究，本院認為其所受宣告之刑，以暫不
    執行為適當，爰併予宣告緩刑2 年，且應於本判決確定之日
    起1 年6 月，向指定之公益團體、地方自治團體或社區提供
    80小時之義務勞務，緩刑期間付保護管束，以啟自新，並觀
    後效。
三、扣案之榔頭、破壞剪、十字起子各1 支及虎頭鉗2 支均係被
    告所有供本案犯罪所用之物之情，業據被告於本院審理中供
    陳在卷（見本院卷第63頁），應依刑法第38條第1 項第2 款
    之規定宣告沒收。
據上論斷，應依刑事訴訟法第299條第1項前段，刑法第321條第1
項第3 款、第51條第5 款、第74條第1 項第1 款、第2 項第5 款
、第93條第1 項第2 款、第38條第1 項第2 款，判決如主文。
本案經檢察官徐鈺婷到庭執行職務。
中    華    民    國    98    年    4     月    30    日
                  刑事第四庭  法  官  許兆慶
上列正本證明與原本無異。
如不服本判決應於收受判決後10日內向本院提出上訴書狀（應附
繕本），並應敘述具體理由；其未敘述上訴理由者，應於上訴期
間屆滿後20日內向本院補提理由書（均須按他造當事人之人數附
繕本）「切勿逕送上級法院」。告訴人或被害人如對於本判決不
服者，應具備理由請求檢察官上訴，其上訴期間之計算係以檢察
官收受判決正本之日期為準。
中    華    民    國    98    年    4     月    30    日
                              書記官  林金福
附表：
┌──────┬──────┬─────────┬────┬────┬────┬─────────┐
│時        間│地        點│行   為   態   樣 │所攜工具│失    主│失竊物品│ 所犯罪名及宣告刑 │
├──────┼──────┼─────────┼────┼────┼────┼─────────┤
│97年11月中旬│嘉義縣太保市│持自身所有之右列工│足供兇器│群昌影像│鋁門框  │犯攜帶兇器竊盜罪，│
│某日        │舊埤里7-17號│具拆除竊取右列失主│使用之榔│科技股分│205公斤 │處有期徒刑柒月，扣│
│            │            │所有之右列失竊物品│頭、破壞│有限公司│        │案之榔頭、破壞剪、│
│            │            │得手後，三度前往嘉│剪、十字│        │        │十字起子各壹支及虎│
│            │            │義縣民雄鄉福興村牛│起子各1 │        │        │頭鉗貳支均沒收。  │
│            │            │稠溪1-55號「春興商│支、虎頭│        │        │                  │
│            │            │行資源回收」，將竊│鉗2支   │        │        │                  │
│            │            │得之鋁門框，以每公│        │        │        │                  │
│            │            │斤新臺幣（下同）15│        │        │        │                  │
│            │            │元之價格，售予不知│        │        │        │                  │
│            │            │情之鄭丁嘉以換取現│        │        │        │                  │
│            │            │金花用            │        │        │        │                  │
├──────┼──────┼─────────┼────┼────┼────┼─────────┤
│97年12月3日 │同上        │持自身所有之右列工│同上    │同上    │鋁門框  │犯攜帶兇器竊盜罪，│
│12時前某時  │            │具拆除竊取右列失主│        │        │84公斤  │處有期徒刑柒月，扣│
│            │            │所有之右列失竊物品│        │        │        │案之榔頭、破壞剪、│
│            │            │得手後，分別於97年│        │        │        │十字起子各壹支及虎│
│            │            │12 月3日12時35分許│        │        │        │頭鉗貳支均沒收。  │
│            │            │及15時30分許，兩度│        │        │        │                  │
│            │            │至嘉義縣太保市北港│        │        │        │                  │
│            │            │路2 段601 巷68號之│        │        │        │                  │
│            │            │5「 國傳商行資源回│        │        │        │                  │
│            │            │收廠」，將竊得之鋁│        │        │        │                  │
│            │            │門框，以每公斤20元│        │        │        │                  │
│            │            │之價格，售予不知情│        │        │        │                  │
│            │            │之葉文結以換取現金│        │        │        │                  │
│            │            │花用              │        │        │        │                  │
├──────┼──────┼─────────┼────┼────┼────┼─────────┤
│98年1月2日14│同上        │持自身所有之右列工│同上    │同上    │鋁門框  │犯攜帶兇器竊盜罪，│
│時許        │            │具拆除竊取被害人所│        │        │27公斤  │處有期徒刑柒月，扣│
│            │            │有之失竊物品得手  │        │        │        │案之榔頭、破壞剪、│
│            │            │                  │        │        │        │十字起子各壹支及虎│
│            │            │                  │        │        │        │頭鉗貳支均沒收。  │
└──────┴──────┴─────────┴────┴────┴────┴─────────┘
附錄法條：
中華民國刑法第321條第1項第3款（加重竊盜罪）
犯竊盜罪而有左列情形之一者，處6月以上、5年以下有期徒刑：
三、攜帶兇器而犯之者。


司法院資訊處製作；財團法人民間司法改革基金會備份。
